臺灣高等法院刑事判決
109年度上訴字第616號
上  訴  人  
即  被  告  葉佳榮



上列上訴人因毒品危害防制條例等案件，不服臺灣桃園地方法院
108年度審訴字第101號、399號、480號、530號、542號、544號
、1251號、1264號、1753號、1815號，中華民國108年11月18日
第一審判決（起訴案號：臺灣桃園地方檢察署107年度毒偵字第6
576號、第7562號，108年度毒偵字第158號、第159號、第380號
、第381號、第2240號、第2474號、第3436號，108年度撤緩毒偵
字第434號），提起上訴，本院判決如下：
    主  文
原判決撤銷。
甲○○犯如附表一所示之罪，各處如附表一「宣告刑及沒收」欄
所示之刑。應執行有期徒刑參年陸月。沒收部分，併執行之。
    事  實
一、甲○○前於民國90年間因施用毒品案件，經臺灣桃園地方法院
    以90年度毒聲字第4512號裁定送觀察、勒戒後，認無繼續施
    用毒品傾向，於91年4月18日執行完畢釋放出所，並經臺灣
    桃園地方檢察署檢察官以90年度毒偵字第4018號為不起訴處
    分確定；復於前揭觀察、勒戒執行完畢釋放後5年內之94年
    間，因施用毒品案件，經臺灣桃園地方法院以94年度訴字第
    1371號判處有期徒刑7月、3月，應執行有期徒刑9月確定。
    猶不知戒除毒品，復分別基於施用第一級毒品海洛因、第二
    級毒品甲基安非他命之犯意，分別為下列之行為：
  ㈠於106年9月13日下午3時許，在桃園市中壢區某友人住處，先
    以將海洛因置入針筒注射之方式，施用海洛因1次；再以將
    甲基安非他命置入玻璃球內燒烤吸食煙霧之方式，施用甲基
    安非他命1次。嗣於106年9月13日晚上9時許，為警在桃園市
    平鎮區龍江路與龍平路口盤查，甲○○即於警發覺前自首前揭
    施用毒品之犯行，並扣得其所有之海洛因1包（驗前毛重0.6
    9公克，因鑑驗取用0.0059公克，驗餘毛重0.6841公克）、
    海洛因殘渣袋1只（含袋毛重0.22公克）、甲基安非他命2包
    （驗前毛重0.83公克，因鑑驗取用0.0019公克，驗餘毛重0.
    8281公克）、注射針筒11支及藥鏟1支。復經警採尿送驗，
    結果呈安非他命、甲基安非他命及海洛因代謝物可待因、嗎
    啡等陽性反應，始悉上情。
　㈡於107年10月7日晚上7時許，在桃園市○○區○○○路000巷000號
    住處，以將海洛因置入針筒注射之方式，施用海洛因1次。
    嗣於107年10月8日凌晨2時30分許，為警在桃園市○○區○○路0
    0號前查獲，並扣得其所有之注射針筒1支。復經警採尿送驗
    ，結果呈海洛因代謝物可待因、嗎啡等陽性反應，始悉上情
    。
　㈢於107年11月19日晚上7時許，在桃園市○○區○○○路000巷000號
    住處，以將海洛因置入針筒注射之方式，施用海洛因1次；
    再以將甲基安非他命置入玻璃球內燒烤吸食煙霧之方式，施
    用甲基安非他命1次。嗣於107年11月20日凌晨3時15分許，
    為警在桃園市○○區○○路000巷00號1樓樓梯間查獲，並扣得其
    所有之海洛因4包（驗前淨重3.3公克，因鑑驗取用0.08公克
    ，驗餘淨重3.22公克）及甲基安非他命殘渣袋1只。復經警
    採尿送驗，結果呈安非他命、甲基安非他命及海洛因代謝物
    可待因、嗎啡等陽性反應，始悉上情。
　㈣於107年12月10日晚上7時許，在桃園市○○區○○○路000巷000號
    住處，以將海洛因置入針筒注射之方式，施用海洛因1次；
    另於107年12月11日凌晨1時35分許為警採尿前某時許（應扣
    除為警查獲後迄採尿時止之此段時間），在臺灣地區不詳地
    點，以不詳方式施用甲基安非他命1次。嗣於107年12月11日
    凌晨0時50分許，為警在桃園市○○區○○○路0段000號前盤查，
    甲○○即於警發覺前自首前揭施用第一級毒品之犯行，並扣得
    其所有之海洛因1包（驗前毛重0.34公克，因鑑驗取用0.004
    8公克，驗餘毛重0.3352公克）及注射針筒2支。復經警採尿
    送驗，結果呈安非他命、甲基安非他命及海洛因代謝物可待
    因、嗎啡等陽性反應，始悉上情。
　㈤於107年12月16日下午1時許，在桃園市○○區○○○街00巷00號3
    樓5室，以將甲基安非他命置入玻璃球內燒烤吸食煙霧之方
    式，施用甲基安非他命1次；另於同日下午4時許，以將海洛
    因置入針筒注射之方式，施用海洛因1次。嗣於107年12月17
    日晚上9時10分許，與徐榮賜、王文豪、黃如聰（徐榮賜等3
    人所涉施用毒品罪嫌均另經臺灣桃園地方檢察署檢察官偵辦
    ）共同在上開施用地點為警查獲，並扣得其所有之海洛因1
    包（驗前淨重11.07公克，因鑑驗取用0.24公克，驗餘淨重1
    0.83公克）、注射針筒2支。復經警採尿送驗，結果呈安非
    他命、甲基安非他命及海洛因代謝物可待因、嗎啡等陽性反
    應，始悉上情。
　㈥於107年12月24日上午10時許，在桃園市中壢區某網咖店內，
    以將海洛因置入針筒注射之方式，施用海洛因1次。嗣於107
    年12月25日下午2時30分許，為警在桃園市○○區○○街000號前
    盤查，甲○○即於警發覺前自首前揭施用毒品之犯行。復經警
    採尿送驗，結果呈海洛因代謝物可待因、嗎啡等陽性反應，
    始悉上情。
　㈦於107年12月27日凌晨1時許為警採尿前某時許（應扣除為警
    查獲後迄採尿時止之此段時間），在臺灣地區不詳地點，以
    將海洛因置入針筒注射之方式，施用海洛因1次。嗣於107年
    12月27日凌晨0時25分許，為警在桃園市○○區○○街000號前盤
    查，甲○○即於警發覺前自首前揭施用毒品之犯行，並扣得其
    所有之注射針筒1支。復經警採尿送驗，結果呈海洛因代謝
    物可待因、嗎啡等陽性反應，始悉上情。
　㈧於108年4月9日晚間9時許，在桃園市○○區○○路0段000號3樓友
    人住處房間內，先以將海洛因置入針筒注射之方式，施用海
    洛因1次，再以將甲基安非他命置入玻璃球內燒烤吸食煙霧
    之方式，施用甲基安非他命1次。嗣於108年4月9日晚間10時
    10分許，為警在上址查獲，並扣得其所有之海洛因1包（驗
    前毛重0.89公克，因鑑驗取用0.0282公克，驗餘淨重0.6406
    公克）、注射針筒2支及安非他命吸食器1組。復經警採尿送
    驗，結果呈安非他命、甲基安非他命及海洛因代謝物可待因
    、嗎啡等陽性反應，始悉上情。
　㈨於108年4月20日凌晨2時許，在其桃園市○○區○○路0段000巷00
    弄00號3樓居處內，以將海洛因置入針筒注射之方式，施用
    海洛因1次。嗣於同日上午10時50分許，為警在桃園市○○區○
    ○○路00號前查獲，並扣得其所有之海洛因1包（驗前淨重3.5
    6公克，因鑑驗取用0.15公克，驗餘淨重3.41公克）。復經
    警採尿送驗，結果呈海洛因代謝物可待因、嗎啡等陽性反應
    ，始悉上情。
　㈩於108年5月10日晚間8、9時許，在桃園市○○區○○○路000巷000
    號住處內，以不詳之方式，同時施用海洛因及甲基安非他命
    1次。嗣於同日晚間10時10分許，因另涉犯毒品案件，而為
    警在桃園市○○區○○路00號前通緝到案，復經警採尿送驗，結
    果呈安非他命、甲基安非他命及海洛因代謝物可待因、嗎啡
    等陽性反應，始悉上情。
二、案經桃園市政府警察局刑事警察大隊、桃園市政府警察局平
    鎮分局、桃園市政府警察局中壢分局、桃園市政府警察局桃
    園分局、桃園市政府警察局楊梅分局分別移請臺灣桃園地方
    檢察署檢察官偵查起訴。
    理  由
壹、證據能力
    按被告以外之人於審判外之言詞或書面陳述，除法律有規定
    者外，不得作為證據。惟按被告以外之人，於審判外之陳述
    ，雖不符刑事訴訟法第159條之1至第159條之4之規定，而經
    當事人於審判程序同意作為證據，法院審酌該言詞陳述或書
    面陳述作成時之情況，認為適當者亦得為證據。刑事訴訟法
    第159條之5第1項定有明文。本案所涉被告以外之人於審判
    外所為之陳述及所製作之文書，經檢察官、被告甲○○於本院
    審判期日中，均表示同意作為證據而不予爭執，且本院審酌
    結果，認該證據資料製作時之情況，尚無違法不當及證明力
    明顯過低之瑕疵，以之作為證據應屬適當，依上開規定，認
    該等供述證據均具證據能力。又卷內之文書證據，亦無刑事
    訴訟法第159條之4之顯有不可信之情況與不得作為證據之情
    形，本院審酌上開證據資料製作時之情況，尚無違法不當及
    證明力明顯過低之瑕疵，亦認為以之作為證據應屬適當，是
    依刑事訴訟法第159條至第159條之5規定，所引用之卷證所
    有證據，如下揭所示均有證據能力，合先敘明。
貳、認定事實所憑證據及理由
ㄧ、上揭事實，業據被告甲○○於警詢、偵訊、原審及本院審理
    中坦承不諱，並有如附表一「證據」欄所示之證據附卷可稽
    ，復有扣案之海洛因9包、海洛因殘渣袋1只、甲基安非他命
    2包、甲基安非他命殘渣袋1只、注射針筒19支、安非他命吸
    食器1組及藥鏟1支可佐，足認被告自白核與事實相符，應堪
    採信。
二、就事實欄一、㈩所示之施用第一、二級毒品犯行，被告於偵
    訊時固供稱：於108年5月10日晚間8、9點，在桃園市○○區○○
    ○路000巷000號住處，以針筒注射之方式施用第一級毒品海
    洛因1次。也在同時、地施用第二級毒品甲基安非他命，方
    式是放置在玻璃球吸食器內，再以點火燒烤吸食煙霧之方式
    ，施用第二級毒品甲基安非他命1次。先注射海洛因，再吸
    食安非他命等語（見毒偵字第3436號卷第87頁），惟被告於
    原審審理時改稱：我是混合同時施用一、二級毒品的等語（
    見108審訴字第1815號卷第64頁），是被告是否係分別施用
    海洛因、甲基安非他命，顯有疑義，在無其他證據足以佐證
    被告於偵訊之供述較為可採下，本於罪疑有利於被告認定之
    原則，本院認被告係同時施用海洛因、甲基安非他命，起訴
    書就此部分認被告是分別施用海洛因、甲基安非他命，容有
    誤會，併此敘明。
三、綜上，本案事證明確，被告犯行均堪認定，俱應依法論科。
參、論罪
ㄧ、核被告就事實欄一、㈠、㈢、㈣、㈤、㈧所為，均係分別犯
    毒品危害防制條例第10條第1項、第2項之施用第一、二級毒
    品罪；就事實欄一、㈡、㈥、㈦、㈨所為，均係犯毒品危害防制
    條例第10條第1項之施用第一級毒品罪；就事實欄一、㈩所為
    ，係同時犯毒品危害防制條例第10條第1項、第2項之施用第
    一、二級毒品罪；其分別持有海洛因及甲基安非他命進而施
    用，各該持有之低度行為，均為施用之高度行為所吸收，俱
    不另論罪。就事實欄一、㈩之施用毒品犯行，被告係以一行
    為同時施用第一、二級毒品，為想像競合犯，應依刑法第55
    條規定，從一重之施用第一級毒品罪處斷，公訴意旨認應分
    論併罰，容有誤會。被告先後15次施用毒品之犯行，犯意各
    別，行為互殊，應分論併罰。
二、被告前因①公共危險案件，經臺灣桃園地方法院以102年度壢
    交簡字第2403號判處有期徒刑3月確定；②施用毒品案件，經
    臺灣桃園地方法院以103年度壢簡字第339號判處有期徒刑5
    月確定；嗣上開①、②案件，經臺灣桃園地方法院以103年度
    聲字第3124號裁定定應執行有期徒刑7月確定，於103年9月1
    6日易科罰金執行完畢，有本院被告前案紀錄表附卷可查，
    其受徒刑之執行完畢，5年以內故意再犯本案均為有期徒刑
    以上之罪，俱為累犯，依司法院大法官會議釋字第775號解
    釋意旨，本院審酌被告前案與本案所犯均為施用毒品犯罪，
    罪質相同，且其前已多次因施用毒品案件而遭判刑確定之紀
    錄，卻未戒除毒品，猶再次犯本案施用第一、二級毒品犯行
    ，足見行為人有特別惡性，對於刑罰反應力薄弱，應依刑法
    第47條第1項之規定，依法加重其刑。
三、按刑法第62條所謂「發覺」，固非以有偵查犯罪權之機關或
    人員確知其人犯罪無誤為必要，而於對其發生嫌疑時，即得
    謂為已發覺；但此項對犯人之嫌疑，仍須有確切之根據得為
    合理之可疑者，始足當之，若單純主觀上之懷疑，要不得謂
    已發生嫌疑（最高法院72年台上字第641號判例意旨參照）
    。經查，被告於事實欄一㈠所示之施用第一、二級毒品犯行
    後，為警盤查之際，隨即於警發覺前，主動交付海洛因1包
    、海洛因殘渣袋1只、甲基安非他命2包、注射針筒11支及藥
    鏟1支予警，並自首施用毒品之犯行，有被告106年9月14日
    警詢筆錄在卷可稽（見毒偵字第5851號卷第7至8頁）；於事
    實欄一㈣所示之施用第一級毒品犯行後，為警盤查之際，隨
    即於警發覺前，主動交付海洛因1包及注射針筒2支予警，並
    自首施用毒品之犯行，有被告107年12月11日警詢筆錄在卷
    可稽（見毒偵字第158號卷第8至9頁）；於事實欄一㈥所示之
    施用第一級毒品犯行後，為警盤查之際，隨即於警發覺前，
    主動坦承並自首其施用毒品之犯行，有被告107年12月25日
    警詢筆錄在卷可稽（見毒偵字第380號卷第6頁）；於事實欄
    一㈦所示之施用第一級毒品犯行後，為警盤查之際，隨即於
    警發覺前，主動交付注射針筒1支予警，並自首施用毒品犯
    行，有被告107年12月27日警詢筆錄在卷可稽（見毒偵字第3
    81號卷第6頁），是被告於其犯罪行為未有偵查權限之機關
    發覺前，即向警員供述犯罪事實並接受裁判，應合於自首之
    要件，爰依刑法第62條前段規定，減輕其刑，並依刑法第71
    條第1項規定先加後減之。
肆、撤銷原判決之理由及量刑
    原審因予論罪科刑，固非無見。惟按數罪併罰，分別宣告其
    罪之刑，其宣告多數有期徒刑者，於各刑中之最長期以上，
    各刑合併之刑期以下，定其刑期，但不得逾30年，刑法第51
    條第5款定有明文。參其立法意旨，除在於緩和多數有期徒
    刑合併執行所造成之苛酷外，更避免責任非難之重複，蓋有
    期徒刑之科處，不僅在於懲罰犯罪行為，更重在矯治犯罪行
    為人、提升其規範意識，及回復社會對於法律規範之信賴，
    是應併合處罰之複數有期徒刑倘一律合併執行，將造成責任
    非難之效果重複滿足、邊際效應遞減之不當效果，甚至有違
    責任主義，故採行加重單一刑主義，以期責罰相當。是法院
    就應併合處罰之數個有期徒刑宣告定其應執行刑時，不僅應
    遵守法律所定「以宣告各刑中之最長期為下限，各刑合併之
    刑期為上限，但最長不得逾30年」之外部界限，更應受不得
    明顯違反公平正義、法律秩序理念及目的之規範。具體而言
    ，於併合處罰，其執行刑之酌定，應視行為人所犯數罪之犯
    罪類型而定，倘行為人所犯數罪屬相同之犯罪類型者（如複
    數竊盜、施用或販賣毒品等），於併合處罰時，其責任非難
    重複之程度較高，應酌定較低之應執行刑；然行為人所犯數
    罪雖屬相同之犯罪類型，但所侵犯者為具有不可替代性、不
    可回復性之個人法益（如殺人、妨害性自主），於併合處罰
    時，其責任非難重複之程度則較低，自可酌定較高之應執行
    刑。經查，本件被告所犯15次施用毒品犯行，分別係施用第
    一級毒品罪（10罪）、施用第二級毒品罪（5罪），均屬相
    同罪質之施用毒品行為，且被告係自106年9月13日、107年1
    0月7日至108年5月10日止之期間內為多次犯施用毒品之犯行
    ，顯見受刑人有濫用毒品傾向之人格，被告雖戒毒意志不堅
    而未能徹底戒絕毒癮，惟此類反覆施用毒品犯行，犯罪情節
    尚非重大，所生危害實以自戕身心健康為主，並未侵害他人
    法益，反社會性程度相對較低，此類行為偏差允宜多予矯治
    而非專以報應刑待之，應側重在幫助其遠離毒品及戒除毒癮
    ，俾其重返社會正常生活，難認有將其長期監禁之必要。揆
    諸上開說明，被告所犯上開各罪於併合處罰時，責任非難重
    複之程度顯然甚高，刑罰效果予以遞減，俾較符合以比例原
    則、平等原則、責罰相當原則、重複評價禁止原則為內涵之
    內部性界限，原審所定之執行刑顯有過重失當之嫌，有失比
    例原則及公平原則，且不符合罪刑相當原則，容有未洽。被
    告上訴意旨指摘原審關於定執行刑部分過重等語，非無理由
    ，應由本院予以撤銷改判。爰以行為人之責任為基礎，審酌
    被告前經觀察、勒戒及判刑後，猶未戒除施用毒品，竟再為
    本案15次施用毒品之犯行，足徵其沾染毒癮頗深，所為實不
    可取，併兼衡本案各行為所生危害、犯罪之動機、目的、手
    段、智識程度、生活狀況、素行及犯後態度等一切情狀，分
    別量處如附表一「宣告刑及沒收」欄所示之刑，暨定其應執
    行刑，如主文第2項所示。
伍、沒收
一、扣案如附表二編號一至三所示之物，為被告持有及施用事實
    欄一㈠毒品犯行所剩餘；附表二編號四、五為持有及施用事
    實欄一㈢毒品犯行所剩餘，附表二編號六、七所示之物，為
    被告持有及施用事實欄一㈣毒品犯行所剩餘；附表二編號八
    所示之物，為被告持有及施用事實欄一㈤毒品犯行所剩餘；
    附表二編號九所示之物，為被告持有及施用事實欄一㈧毒品
    犯行所剩餘；附表二編號十所示之物，為被告持有及施用事
    實欄一㈨毒品犯行所剩餘，均應依毒品危害防制條例第18條
    第1項前段規定為沒收銷燬之宣告；另包裝毒品之包裝袋及
    所附著之注射針筒難與毒品完全析離，應視為毒品之一部，
    併同沒收銷燬；至於送鑑耗損部分，既已滅失，自無庸為沒
    收銷燬之宣告。原審就事實欄一㈢、㈤、㈧、㈨毒品宣告沒收部
    分，取驗餘毛重值沒收尚非妥適，應以驗餘淨重值宣告沒收
    ，均予以更正。
二、其餘扣案之注射針筒17支、安非他命吸食器1組及藥鏟1支，
    為被告所有，且為供被告犯本案各施用毒品犯行所用之物，
    爰均依刑法第38條第2項之規定，分別於附表一所示宣告刑
    及沒收欄內宣告沒收。
據上論斷，應依刑事訴訟法第369條第1項前段、第364條、第299
條第1項前段，判決如主文。
本案經檢察官李允煉、劉玉書、呂俊儒提起公訴，檢察官蔡名堯
到庭執行職務。
中　　華　　民　　國　　109 　年　　4 　　月　　29　　日
                  刑事第八庭    審判長法　官  陳世宗
                                      法　官  吳勇毅
                                      法　官  呂寧莉
以上正本證明與原本無異。
施用第一級毒品部分如不服本判決，應於收受送達後20日內向本
院提出上訴書狀，其未敘述上訴之理由者並得於提起上訴後20日
內向本院補提理由書（均須按他造當事人之人數附繕本）「切勿
逕送上級法院」。
其餘部分不得上訴。
                                      書記官  賴資旻
中　　華　　民　　國　　109 　年　　4 　　月　　29　　日
附錄：本案論罪科刑法條全文
毒品危害防制條例第10條
施用第一級毒品者，處 6 月以上 5 年以下有期徒刑。
施用第二級毒品者，處 3 年以下有期徒刑。

附表一：
編號 犯罪事實 證據 所犯罪名 宣告刑及沒收 一 ︵ 108年 度 審 訴 字 第 1753號 ︶ 如事實欄一、（一）所示。 桃園市政府警察局平鎮分局扣押筆錄、扣押物品目錄表、扣押物品收據、被採尿人尿液暨毒品真實姓名與編號對照表、查獲現場暨扣案物品照片、台灣檢驗科技股份有限公司濫用藥物實驗室－台北濫用藥物檢驗報告。（見毒偵字第5851號卷第15至20頁、第22至27頁、第54頁） 毒品危害防制條例第10條第1項、第2項。 甲○○施用第一級毒品，累犯，處有期徒刑捌月；又施用第二級毒品，累犯，處有期徒刑柒月。扣案之海洛因壹包（驗餘毛重零點陸捌肆壹公克）、海洛因殘渣袋壹只（含袋毛重零點貳貳公克）、甲基安非他命貳包（驗餘毛重零點捌貳捌壹公克）均沒收銷燬；扣案之注射針筒拾壹支、藥鏟壹支均沒收。 二 ︵ 108年 度 審 訴 字 第 101號 ︶ 如事實欄一、（二）所示。 桃園市政府警察保安警察大隊搜索扣押筆錄、扣押物品目錄表、扣押物品收據、桃園市政府警察局被採尿人尿液暨毒品真實姓名與編號對照表、扣案物品照片、台灣檢驗科技股份有限公司濫用藥物實驗室－台北濫用藥物檢驗報告。（見毒偵字第6576號卷第15至18頁、第21頁、第43頁） 毒品危害防制條例第10條第1項。 甲○○施用第一級毒品，累犯，處有期徒刑玖月。扣案之注射針筒壹支沒收。 三 ︵ 108年 度 審 訴 字 第 399號 ︶ 如事實欄一、（三）所示。 桃園市政府警察局中壢分局扣押筆錄、扣押物品目錄表、扣押物品收據、檢體監管紀錄表、真實姓名與尿液、毒品編號對照表、查獲現場照片、監視器錄影畫面翻拍照片、扣案物品照片、台灣檢驗科技股份有限公司濫用藥物實驗室－台北濫用藥物檢驗報告。（見毒偵字第7562號卷第31至36頁、第39至41頁、第44至50頁、第72頁） 毒品危害防制條例第10條第1項、第2項。 甲○○施用第一級毒品，累犯，處有期徒刑玖月；又施用第二級毒品，累犯，處有期徒刑捌月。扣案之海洛因肆包（驗餘淨重參點貳貳公克）、甲基安非他命殘渣袋壹只均沒收銷燬。 四 ︵ 108年 度 審 訴 字 第 480號 ︶ 如事實欄一、（四）所示。 桃園市政府警察局中壢分局扣押筆錄、扣押物品目錄表、扣押物品收據、真實姓名與尿液、毒品編號對照表、查獲現場暨扣案物品照片、台灣檢驗科技股份有限公司濫用藥物實驗室－台北濫用藥物檢驗報告。（見毒偵字第158 號卷第17至21頁、第29至30頁、第47頁） 毒品危害防制條例第10條第1項、第2項。 甲○○施用第一級毒品，累犯，處有期徒刑捌月；又施用第二級毒品，累犯，處有期徒刑捌月。扣案之海洛因壹包（驗餘毛重零點參參伍貳公克）、注射針筒貳支均沒收銷燬。 五 ︵ 108年 度 審 訴 字 第 544號 ︶ 如事實欄一、（五）所示。 桃園市政府警察局中壢分局搜索扣押筆錄、扣押物品目錄表、扣押物品收據、真實姓名與尿液、毒品編號對照表、查獲現場暨扣案物品照片、台灣檢驗科技股份有限公司濫用藥物實驗室－台北濫用藥物檢驗報告。（見毒偵字第159 號卷第36至42頁、第45至48頁、第74頁） 毒品危害防制條例第10條第1項、第2項。 甲○○施用第一級毒品，累犯，處有期徒刑玖月；又施用第二級毒品，累犯，處有期徒刑捌月。扣案之海洛因壹包（驗餘淨重拾點捌參公克）沒收銷燬；扣案之注射針筒貳支均沒收。 六 ︵ 108年 度 審 訴 字 第 542 號 ︶ 如事實欄一、（六）所示。 桃園市政府警察局被採尿人尿液暨毒品真實姓名與編號對照表、台灣檢驗科技股份有限公司濫用藥物實驗室－台北濫用藥物檢驗報告。（見毒偵字第380 號卷第20頁、第48頁） 毒品危害防制條例第10條第1項。 甲○○施用第一級毒品，累犯，處有期徒刑捌月。 七 ︵ 108年 度 審 訴 字 第 530號 ︶ 如事實欄一、（七）所示。 桃園市政府警察局保安警察大隊搜索扣押筆錄、扣押物品目錄表、扣押物品收據、桃園市政府警察局被採尿人尿液暨毒品真實姓名與編號對照表、台灣檢驗科技股份有限公司濫用藥物實驗室－台北濫用藥物檢驗報告。（見毒偵字第381 號卷第14至18頁、第43頁） 毒品危害防制條例第10條第1項。 甲○○施用第一級毒品，累犯，處有期徒刑捌月。扣案之注射針筒壹支沒收。 八 ︵ 108年 度 審 訴 字 第 1264號 ︶ 如事實欄一、（八）所示。 桃園市政府警察局平鎮分局搜索扣押筆錄、扣押物品目錄表、扣押物品收據、現場暨查獲物品照片、桃園市政府警察局平鎮分局被採尿人尿液暨毒品真實姓名與編號對照表、台灣檢驗科技股份有限公司濫用藥物實驗室－台北濫用藥物檢驗報告。（見毒偵字第2240號卷第20至28頁、第59頁） 毒品危害防制條例第10條第1項、第2項。 甲○○施用第一級毒品，累犯，處有期徒刑玖月；又施用第二級毒品，累犯，處有期徒刑捌月。扣案之海洛因壹包（驗餘淨重零點陸肆零陸公克）沒收銷燬；扣案之注射針筒貳支、安非他命吸食器壹組均沒收。 九 ︵ 108年 度 審 訴 字 第 1251 號 ︶ 如事實欄一、（九）所示。 桃園市政府警察局桃園分局搜索扣押筆錄、扣押物品目錄表、扣押物品收據、真實姓名與尿液、毒品編號對照表、查獲現場暨扣案物品照片、台灣檢驗科技股份有限公司濫用藥物實驗室－台北濫用藥物檢驗報告。（見毒偵字第2474號卷第15至19頁、第22至23頁、第53頁） 毒品危害防制條例第10條第1項。 甲○○施用第一級毒品，累犯，處有期徒刑玖月。扣案之海洛因壹包（驗餘淨重參點肆壹公克）沒收銷燬。 十 ︵ 108年 度 審 訴 字 第 1815 號 ︶ 如事實欄一、（十）所示。 桃園市政府警察局楊梅分局被採尿人尿液暨毒品真實姓名與編號對照表、台灣檢驗科技股份有限公司濫用藥物實驗室－台北濫用藥物檢驗報告。（見毒偵字第3436號卷第33至35頁、） 毒品危害防制條例第10條第1項、第2項。 甲○○施用第一級毒品，累犯，處有期徒刑拾月。 

附表二：
應沒收銷燬之物   編號        扣押物品                     備           註  一 海洛因1 包（驗前毛重0.69公克，因鑑驗取用0.0059公克，驗餘毛重0.6841公克） 經送驗結果呈海洛因陽性反應，有台灣檢驗科技股份有限公司濫用藥物實驗室－台北濫用藥物檢驗報告在卷可稽（見毒偵字第5851 號卷第49頁）。  二 海洛因殘渣袋1 只（含袋毛重0.22公克） 經送驗結果呈海洛因陽性反應，有台灣檢驗科技股份有限公司濫用藥物實驗室－台北濫用藥物檢驗報告在卷可稽（見毒偵字第5851 號卷第50頁）。  三 甲基安非他命2 包（驗前毛重0.83公克，因鑑驗取用0.0019公克，驗餘毛重0.8281公克） 經送驗結果呈甲基安非他命陽性反應，有台灣檢驗科技股份有限公司濫用藥物實驗室－台北濫用藥物檢驗報告在卷可稽（見毒偵字第5851 號卷第53頁）。  四 甲基安非他命殘渣袋1 只 經送驗結果呈甲基安非他命陽性反應，有台灣檢驗科技股份有限公司濫用藥物實驗室－台北濫用藥物檢驗報告在卷可稽（見毒偵字第7562 號卷第73頁）。  五 海洛因4 包（驗前淨重3.3公克，因鑑驗取用0.08公克，驗餘淨重3.22公克） 經送驗結果含海洛因成分，有法務部調查局濫用藥物實驗室鑑定書在卷可稽（見毒偵字第7562 號卷第77頁）。  六 海洛因1 包（驗前毛重0.34公克，因鑑驗取用0.0048公克，驗餘淨重0.3352公克） 經送驗結果呈海洛因陽性反應，有台灣檢驗科技股份有限公司濫用藥物實驗室－台北濫用藥物檢驗報告在卷可稽（見毒偵字第158號卷第48頁）。  七 注射針筒2 支 經送驗結果呈海洛因陽性反應，有台灣檢驗科技股份有限公司濫用藥物實驗室－台北濫用藥物檢驗報告在卷可稽（見毒偵字第158號卷第49至50頁）。  八 海洛因1 包（驗前淨重11.07公克，因鑑驗取用0.24公克，驗餘淨重10.83公克） 經送驗結果含海洛因成分，有法務部調查局濫用藥物實驗室鑑定書在卷可稽（見毒偵字第159 號卷第73頁）。  九 海洛因1 包（驗前毛重0.89公克，因鑑驗取用0.0282公克，驗餘淨重0.6406公克） 經送驗結果呈海洛因陽性反應，有台灣檢驗科技股份有限公司濫用藥物實驗室－台北濫用藥物檢驗報告在卷可稽（見毒偵字第2240號卷第58頁）。  十 海洛因1 包（驗前淨重3.56公克，因鑑驗取用0.15公克，驗餘淨重3.41公克） 經送驗結果含海洛因成分，有法務部調查局濫用藥物實驗室鑑定書在卷可稽（見毒偵字第2474 號卷第52頁）。